臺灣嘉義地方法院刑事判決　　　　九十六年度訴字第七九四號
公　訴　人　臺灣嘉義地方法院檢察署檢察官
被　　　告　甲○○
　　　　　　　　　　日生）
　　　　　　　　　　號
　　　　　　　　　　（另案
上列被告因違反毒品危害防制條例案件，經檢察官提起公訴（九
十六年度毒偵字第一二五○、一二五一號），因被告於本院準備
程序中就被訴事實為有罪之陳述，經本院合議庭裁定由受命法官
獨任以簡式審判程序審理判決如下：
    主  文
甲○○施用第一級毒品，累犯，處有期徒刑捌月，減為有期徒刑
肆月，扣案第一級毒品海洛因拾包內之海洛因（驗餘淨重共貳點
零公克），均沒收銷燬之，各該外包裝袋共拾個、夾鏈袋個
、注射針筒捌支、斜削吸管貳支，均沒收；又施用第二級毒品，
累犯，處有期徒刑柒月，減為有期徒刑月又拾伍日，扣案第二
級毒品甲基安非他命壹包內之甲基安非他命（驗餘淨重零點壹零
捌公克），沒收銷燬之，其外包裝袋壹個、夾鏈袋個，斜削
吸管貳支，均沒收；又施用第一級毒品，累犯，處有期徒刑捌月
，減為有期徒刑肆月，扣案注射針筒壹支，沒收；又施用第二級
毒品，累犯，處有期徒刑柒月，減為有期徒刑月又拾伍日，扣
案第二級毒品甲基安非他命壹包（含包裝袋驗餘淨重共零點陸
伍壹公克）內之甲基安非他命，沒收銷燬之，其外包裝袋壹個、
玻璃球吸食器壹個，均沒收。應執行有期徒刑拾月，扣案第一級
毒品海洛因拾包內之海洛因（驗餘淨重共貳點零公克）、第二
級毒品甲基安非他命壹包內之甲基安非他命（驗餘淨重零點壹零
捌公克）、第二級毒品甲基安非他命壹包（含包裝袋驗餘淨重
共零點陸伍壹公克）內之甲基安非他命，均沒收銷燬之，各該
外包裝袋共拾貳個、夾鏈袋個、注射針筒玖支、斜削吸管貳支
、玻璃球吸食器壹個，均沒收。
    事實及理由
一、本件犯罪事實及證據均引用起訴書之記載（如附件）。惟犯
    罪事實欄第八行所記載之「另接續執行另案之有期徒刑」更
    正為「又因竊盜案件，經臺灣臺中地方法院以八十六年度易
    字第三四二二號判處有期徒刑十月確定；復因違反肅清煙毒
    條例等案件，經臺灣板橋地方法院以八十六年度訴字第三七
    五號分別判處有期徒刑四年、七月確定；又因贓物案件，經
    臺灣桃園地方法院以八十六年度易字第一八七○號判處有期
    徒刑五月確定，上開四罪經裁定應執行有期徒刑五年八月確
    定，嗣縮短刑期假釋出監，再於假釋期間因恐嚇案件，經臺
    灣桃園地方法院以九十一年度易緝字第五號判處有期徒刑六
    月確定，上開假釋並經撤銷，接續執行殘刑與前開恐嚇案件
    之有期徒刑六月」、犯罪事實欄最後補充「於九十六年三月
    五日及同月二十五日為警查獲時，分別扣得甲○○所有，供
    施用毒品使用或預備之第一級毒品海洛因十包（其內之海洛
    因驗餘淨重共二點○三公克）、第二級毒品甲基安非他命一
    包（其內之甲基安非他命驗餘淨重○點一○八三公克）、夾
    鏈袋三個、注射針筒八支、斜削吸管二支及第二級毒品甲基
    安非他命一包（含包裝袋驗餘淨重共○點三六五一公克）、
    注射針筒一支、玻璃球吸食器一個等物。」，證據補充「被
    告甲○○於審判中之自白、憲兵司令部刑事鑑識中心鑑定書
    」。
二、按案件由犯罪地或被告之住所、居所或所在地之法院管轄，
    刑事訴訟法第五條第一項定有明文。又所謂「被告所在地」
    ，乃指被告起訴當時所在之地而言，至其所在之原因，無論
    自由或出於強制皆所不問（司法院三十七年院解字第三八二
    五號、二十四年院字第一二四七號等解釋參照）。查本案犯
    罪地及被告甲○○之住所、居所地，雖均不在本院訴訟轄區
    內，然本案起訴時，被告因他案在臺灣嘉義看守所羈押中，
    有臺灣高等法院被告前案紀錄表可佐，本院自有管轄權而應
    加以審理。
三、本件被告曾因施用毒品案件經觀察、勒戒及強制戒治，於民
    國九十二年一月二十四日保護管束期滿，未經撤銷，以執行
    完畢論，又於五年內再犯本件施用毒品犯行，依毒品危害防
    制條例第二十三條第二項規定，應依法逕行追訴處罰。又查
    海洛因、甲基安非他命分別為毒品危害防制條例第二條第二
    項第一款、第二款所定之第一級、第二級毒品，故核被告所
    為，係犯毒品危害防制條例第十條第一項之施用第一級毒品
    罪及同條第二項之施用第二級毒品罪。被告持有海洛因、甲
    基安非他命以施用，其持有之低度行為，應為各該施用之高
    度行為所吸收，均不另論罪。其所犯上開四罪，犯意各別，
    行為亦殊，應予分別論處，併合處罰。而其前因竊盜案件，
    經臺灣臺中地方法院以八十六年度易字第三四二二號判處有
    期徒刑十月確定；復因違反肅清煙毒條例等案件，經臺灣板
    橋地方法院以八十六年度訴字第三七五號分別判處有期徒刑
    四年、七月確定；又因贓物案件，經臺灣桃園地方法院以八
    十六年度易字第一八七○號判處有期徒刑五月確定，上開四
    罪經裁定應執行有期徒刑五年八月確定，嗣縮短刑期假釋出
    監，再於假釋期間因恐嚇案件，經臺灣桃園地方法院以九十
    一年度易緝字第五號判處有期徒刑六月確定，上開假釋並經
    撤銷，接續執行殘刑與前開恐嚇案件之有期徒刑六月，於九
    十四年十一月四日縮刑期滿執行完畢出監，有臺灣高等法院
    被告前案紀錄表一份在卷可稽，其於受徒刑之執行完畢後，
    五年以內故意再犯本件有期徒刑以上之四罪，均為累犯，應
    依法各加重其刑。爰審酌被告曾因施用毒品經裁定觀察、勒
    戒、強制戒治及判處徒刑執行完畢，又甫於九十六年二月二
    十六日，因施用第一級、第二級毒品，經臺灣桃園地方法院
    分別判處有期徒刑八月、七月，猶未知警惕而再犯本案，足
    見其未徹底戒除施用毒品之惡習，惟念及施用毒品本質上係
    戕害自身健康之行為，尚未嚴重破壞社會秩序或侵害他人權
    益，且被告坦承犯行、犯後態度尚屬良好暨其犯罪之動機、
    目的、手段、智識程度等一切情狀，分別量處如主文所示之
    刑。
四、又按犯罪在九十六年四月二十四日以前者，除本條例另有規
    定外，依下列規定減刑：一、死刑減為無期徒刑。二、無期
    徒刑減為有期徒刑二十年。三、有期徒刑、拘役或罰金，減
    其刑期或金額二分之一。中華民國九十六年罪犯減刑條例第
    二條第一項定有明文。而被告上開犯行之犯罪時間均在九十
    六年四月二十四日以前，復無該條例所規定不得減刑之例外
    情形，自合於上開條例第二條第一項第三款之規定，均應依
    法減其宣告刑二分之一，並就減刑後之刑期定其應執行之刑
    。
五、扣案第一級毒品海洛因十包內之海洛因（驗餘淨重共二點○
    三公克）、第二級毒品甲基安非他命一包內之甲基安非他命
    （驗餘淨重○點一○八三公克）、第二級毒品甲基安非他命
    一包（含包裝袋驗餘淨重共○點三六五一公克）內之甲基安
    非他命，不問屬於犯人與否，均應依毒品危害防制條例第十
    八條第一項前段規定宣告沒收銷燬之。各該外包裝袋共十二
    個，均具防止內容物裸露、逸出及潮濕功能，與夾鏈袋三個
    、注射針筒九支、斜削吸管二支、玻璃球吸食器一個，均為
    被告所有，供施用毒品使用或預備之物，業據其供承在卷，
    均應依刑法第三十八條第一項第二款規定宣告沒收。
六、據上論斷，應依刑事訴訟法第二百七十三條之一第一項、第
    二百九十九條第一項前段、第三百十條之二、第四百五十四
    條第二項，毒品危害防制條例第十條第一項、第二項、第十
    八條第一項前段，刑法第十一條、第四十七條第一項、第三
    十八條第一項第二款、第五十一條第五款，中華民國九十六
    年罪犯減刑條例第二條第一項第三款、第七條、第十條第一
    項，判決如主文。
本案經檢察官徐鈺婷到庭執行職務。
中　　華　　民　　國　九十六　年　  九　　月  二十四　日
                  刑事第四庭    法　官　吳育霖
上列正本證明與原本無異。
如不服本判決，應於判決送達後十日內向本院提出上訴狀，上訴
書狀依法應敘述具體理由，如未敘述具體理由者，應於上訴期間
屆滿後二十日內補提理由書於本院（均應附繕本）。告訴人或被
害人如對於本判決不服者，應具備理由請求檢察官上訴，其上訴
期間之計算係以檢察官收受判決正本之日期為準。
中　　華　　民　　國　九十六　年　  九　　月  二十四　日
                                書記官  林美芳
附錄本案論罪科刑法條：
毒品危害防制條例第十條
施用第一級毒品者，處六月以上五年以下有期徒刑。
施用第二級毒品者，處三年以下有期徒刑。
